【裁判字號】    95,台非,186
【裁判日期】    950810
【裁判案由】    違反毒品危害防制條例
【裁判全文】
最高法院刑事判決              九十五年度台非字第一八六號
    上  訴  人  最高法院檢察署檢察總長
    被      告  甲○○
上列上訴人因被告違反毒品危害防制條例案件，對於台灣桃園地
方法院中華民國九十五年三月七日第一審確定判決（九十五年度
桃簡字第五二九號，聲請簡易判決處刑案號：台灣桃園地方法院
檢察署九十五年度偵字第三五九七號），認為違法，提起非常上
訴，本院判決如下：
    主  文
原判決關於主刑部分撤銷。
甲○○持有第一級毒品，處拘役伍拾日，如易科罰金，以佰元
折算壹日。
    理  由
非常上訴理由稱：「按判決不適用法則或適用不當者，為違背法
令，刑事訴訟法第三百七十八條定有明文；又拘役之期間，除加
重時外，為一日以上二月未滿，刑法第三十三條第四款定有明文
，如判決未說明其有加重情由，乃諭知科處拘役逾二月者即屬違
背法令，最高法院四十六年台非字第四二號判例可參。經查，本
案原判決認定甲○○係構成持有第一級毒品海洛因之犯行，且原
判決既未說明其有加重情由，乃諭知科處拘役八十日，如易科罰
金，以佰元折算壹日之判決，揆諸前開說明，應認其判決有適
用法則不當之違背法令，案已確定，且判決不利於被告，爰依刑
事訴訟法第四百四十一條、第四百四十三條規定提起非常上訴，
以資救濟。」等語。
本院按判決不適用法則或適用不當者，為違背法令，刑事訴訟法
第三百七十八條定有明文；又拘役之期間，除遇有加重之情形時
，得加至四個月外，為一日以上，二月未滿，刑法第三十三條第
四款定有明文。本件原判決認定被告甲○○係犯毒品危害防制條
例第十一條第一項之持有第一級毒品罪，而斟酌量處之主刑為拘
役捌拾日，如易科罰金以佰元折算壹日。惟原判決並未認定有
加重其刑之情形，足見其量處之拘役主刑，已逾法定刑之二月未
滿之規定，自屬違法。案經確定，且於被告不利，上訴意旨執以
指摘，洵有理由，應由本院將原判決關於主刑部分撤銷，另行判
決如主文第二項所示，並諭知易科罰金之折算標準（依原審判決
時應適用之修正前刑法第四十一條第一項及修正前罰金罰鍰提高
標準條例第二條規定諭知其折算標準），以資救濟。
據上論結，應依刑事訴訟法第四百四十七條第一項第一款，毒品
危害防制條例第十一條第一項，刑法第十一條前段，修正前刑法
第四十一條第一項前段，修正前罰金罰鍰提高標準條例第二條，
判決如主文。
中    華    民    國  九十五  年    八    月    十    日
                      最高法院刑事第九庭
                          審判長法官  賴  忠  星
                                法官  王  居  財
                                法官  林  開  任
                                法官  林  立  華
                                法官  吳  信  銘
      本件正本證明與原本無異
                                      書  記  官
中    華    民    國  九十五  年    八    月   十八   日
                                                      Ｑ


司法院資訊處製作；財團法人民間司法改革基金會備份。
